【裁判字號】    94,簡上,74
【裁判日期】    950308
【裁判案由】    竊盜
【裁判全文】
臺灣宜蘭地方法院刑事判決              94年度簡上字第74號
上  訴  人  臺灣宜蘭地方法院檢察署檢察官
被      告  戊○○
                    （現另案於臺灣宜蘭監獄執行中）
上列上訴人因被告竊盜案件，不服本院羅東簡易庭94年度羅簡字
第238號中華民國94年9月30日第一審簡易判決（聲請案號：臺灣
宜蘭地方法院檢察署94年度偵字第2457號），提起上訴，及移送
併辦（案號：94年度偵字第3206號、第3207號），本院管轄之第
二審合議庭判決如下：
    主  文
原判決撤銷。
戊○○連續竊盜，累犯，處有期徒刑陸月，如易科罰金，以參佰
元折算壹日。扣案之鑰匙壹支沒收。
    事實及理由
一、構成犯罪事實：
    戊○○前於民國90年間因毒品危害防制條例案件，經本院判
    處有期徒刑4月確定。又於91年間分別因竊盜、毒品危害防
    制條例案件，先後經本院判處有期徒刑3月、8月、6月確定
    ，經本院裁定應執行有期徒刑1年2月確定，嗣接續執行上開
    徒刑，並於93年3月10日執行完畢。詎其不知悔改，仍基於
    意圖為自己不法所有之概括犯意，為下列竊盜行為：
（一）於94年8月13日15時許，在宜蘭縣五結鄉○○路路旁，趁
      丁○○所有車牌號碼RAZ-510號機車鑰匙未拔取之際，徒
      手竊取該機車，嗣於94年8月16日23時50分許，在宜蘭縣
      羅東鎮○○路與民權路路口為警查獲。
（二）於94年8月21日16時許，在宜蘭縣五結鄉○○路49號前，
      以所有之鑰匙1支，竊取丙○○所管領使用之車牌號碼WUJ
      -225號機車。
（三）於94年8月23日9時10分許，在宜蘭市○○路○段288號前，
      以所有之鑰匙1支，竊取己○○所有車牌號碼QXG-222號機
      車。
（四）於94年8月24日17時許，至宜蘭縣蘇澳鎮○○○路7號甲○
      ○住處，侵入該住處（無故侵入住宅部分未據告訴），徒
      手竊取峰牌香菸2條。
（五）於94年8月24日17時49分許，在宜蘭縣冬山鄉○○路15號
      旁，趁乙○○所有之車牌號碼GXS-828號機車鑰匙未拔取
      之際，徒手竊取該機車。嗣於同日17時50分許，在宜蘭縣
      蘇澳鎮○○○路為警查獲，並扣得其所有供竊盜使用之鑰
      匙1支。
二、認定犯罪事實所憑之證據及理由：
（一）犯罪事實（一）部分：
   1、被告戊○○於警詢、偵查、本院審理中之自白（見警羅刑
      字第0940003778號卷第3頁至第5頁；94偵2457號卷第14頁
      ；本院卷第37頁）。
   2、告訴人丁○○於警詢中之陳述（見警羅刑字第0940003778
      號卷第6頁至第7頁）。
   3、贓物認領保管單1紙（見警羅刑字第0940003778號卷第10
      頁）。
   4、上開2至3所示證據，足以佐證被告首開自白與事實相符。
（二）犯罪事實（二）至（五）部分：
   1、被告戊○○於警詢、偵查、本院審理中之自白（見警澳刑
      字第0940001795號卷第3頁至第5頁；94偵2554號卷第78頁
      至第79頁；本院卷第37頁至第38頁）。
   2、證人丙○○於警詢、偵查中之證詞（見警澳刑字第094000
      1795卷第6頁至第8頁；94偵2554號卷第37頁）。
   3、證人己○○於偵查中之證詞（見94偵2554號卷第38頁）。
   4、被害人甲○○於警詢中之證詞（見警澳刑字第0940001795
      卷第9頁至第10頁）。
   5、證人乙○○於警詢、偵查中之證詞（見警澳刑字第094000
      1795卷第11頁至第13頁；94偵2554號卷第43頁）。
   6、證人劉錫彥於警詢、偵查中之證詞（見警澳刑字第094000
      1795卷第14頁至第15頁；94偵2554號卷第49頁）。
   7、贓物認領保管單3紙（見警澳刑字第0940001795卷第17頁
      至第19頁）。
   8、現場照片2幀（見警澳刑字第0940001795卷第20頁）。
   9、車牌竊盜、車牌失竊資料個別查詢報表-查詢車輛認可資
      料、車籍作業系統-查詢認可資料各1份（見警澳刑字第09
      40001795卷第22頁至第23頁）。
   10、扣案之鑰匙1支。
   11、上開2至10所示證據，足以佐證被告首開自白與事實相符
       。
三、撤銷改判之理由：
    原審就臺灣宜蘭地方法院檢察署94年度偵字第3206號、第32
    07號併辦部分未及審理，此部分與原聲請簡易判決處刑部分
    ，有連續犯裁判上一罪之關係，自屬起訴效力所及，其未及
    審判，自有違誤，應予撤銷。
四、論罪科刑之理由：
（一）被告戊○○所為犯罪事實（一）至（五），均係犯刑法第
      320條第1項之竊盜罪。
（二）被告先後多次竊盜犯行，時間緊接，方法相同，觸犯構成
      要件相同之罪，顯係基於概括犯意反覆為之，為連續犯，
      應依刑法第56條規定，以一罪論，並加重其刑。
（三）被告前於90年間因毒品危害防制條例案件，經本院判處有
      期徒刑4月確定。又於91年間分別因竊盜、毒品危害防制
      條例案件，先後經本院判處有期徒刑3月、8月、6月確定
      ，經本院裁定應執行有期徒刑1年2月確定，嗣接續執行上
      開徒刑，並於93年3月10日執行完畢，此有台灣高等法院
      被告前案紀錄表1份在卷可參，其於5年以內再犯本件有期
      徒刑以上之罪，為累犯，應依刑法第47條規定，加重其刑
      。
（四）審酌被告有毒品危害防制條例、竊盜之犯罪前科，有上開
      紀錄表1份在卷可參，素行尚非良好，且年輕力壯、四肢
      健全，竟不循正途賺取生活所需，反圖不勞而獲，多次竊
      取他人財物，影響社會安寧秩序，惟考量被告於犯罪後均
      坦承犯行，態度良好等一切情狀，量處如主文第2項所示
      之刑，並諭知易科罰金之折算標準。
（五）扣案之鑰匙1支為被告所有，供犯罪事實（二）、（三）
      使用之物，業經被告於本院審理中供述明確，爰依刑法第
      38條第1項第2款規定，宣告沒收。
五、適用之法律：
（一）程序法方面：刑事訴訟法第455條之1第3項、第369條第1
      項前段、第364條、第299條第1項前段。
（二）實體法方面：刑法第56條、第320條第1項、第47條、第41
      條第1項前段、第38條第1項第2款，罰金罰鍰提高標準條
      例第1條前段、第2條。
本案經檢察官吳宇青到庭執行職務。
中    華    民    國    95    年     3    月     8    日
                  刑事第二庭   審判長法  官
                                     法  官
                                     法  官
以上正本證明與原本無異。
不得上訴。
                                書記官
中    華    民    國    95    年           月          日
附錄本案論罪科刑法條：
★刑法第320條第1項：
意圖為自己或第三人不法之所有，而竊取他人之動產者，為竊盜
罪，處5年以下有期徒刑、拘役或500元以下罰金。


司法院資訊處製作；財團法人民間司法改革基金會備份。
